Inventaris van het archief van het Directoraat-Generaal voor Scheepvaart en Maritieme Zaken van het ministerie van Verkeer en Waterstaat, (1840) 1980-1998 (2002)
Nationaal Archief, Den Haag
- Zeevarenden, 17.
  - Het wijzigen van het Keuringsreglement van het Schepelingenbesluit, 1951 - 1958; 1032; 1 pak
  - Het ontwerpen van conceptwijziging van het Schepelingenbesluit, 1952 - 1955; 1033; 1 omslag
  - Het mede voorbereiden van het KB inzake een ontwerp van wet, houdende nadere wijziging van de Wet op de Zeevischvaartdiploma’s 1935, Stb.455, 1980; 1006; 1 omslag
  - Het tot stand komen van het besluit Vaarbewijzen en de inwerkingtreding daarvan, 1980 - 1982; 93; 1 omslag
  - Ratificatie van het Internationale Verdrag betreffende normen voor opleiding, diplomering en wachtdienst van zeevarenden, met bijlagen, 1980 - 1983; 675; 1 omslag
  - Het opstellen van een besluit inzakede wijzigingen van de Wet op de Zeevisvaartdiploma’s 1935, 1980 - 1984; 1410; 1 omslag
  - Het ontwerpen van algemene maatregelen van bestuur inzake het Diensttijdreglement zeevisvaart, het Dienstdiplomareglement zeevisvaart en het Examenreglement zeevisvaart, 1980 - 1984; 256; 1 omslag
  - Het voorbereiden van het ontwerpbesluit betreffende de wijzigingen van het Schepelingenbesluit, met bijlagen, 1980 - 1984; 101; 1 pak
  - Het onderzoeken en het bespreken met derden betreffende de herziening van de bemanningswetgeving, 1982 - 1983; 69; 1 omslag
  - Het vaststellen van het Besluit bijzondere verkrijging voorlopige diploma als scheepswerktuigkundige, 1982 - 1984; 475; 1 omslag
  - Het ontwerpen van een Wet houdende wijziging van de Wet op de Zeevaartdiploma’s 1935 met Memorie van Toelichting, 1983 - 1984; 448; 1 omslag
  - Het wijzigen van het Besluit dagboeken voor schepen 1970 en het Schepelingenbesluit, 1983 - 1984; 482; 1 omslag
  - Het bepalen van het toekennen van monsterboekjes aan buitenlandse zeevarenden, naar aanleiding van vragen van de Vaste Commissie voor Verkeer en Waterstaat van de Tweede Kamer, 1984; 134; 1 omslag
  - Het wijzigen van de wet op de Arbeids- en Rusttijdenregeling voor schepelingen aan boord van zeeschepen, 1984 - 1985; 336; 1 omslag
  - Het voorbereiden en vaststellen van het Besluit van 24 april 1986, houdende wijziging van artikel 2 van het Besluit dagboeken voor schepen 1970 en artikel 13 van het Schepelingenbesluit, 1985 - 1986; 1458; 1 omslag
  - Het voorbereiden en vaststellen van het Besluit van 11 maart 1988 (Stb. 110), houdende wijziging van het Schepelingenbesluit, 1987 - 1988; 1459; 1 omslag
  - Het wijzigen van het wetboek van Koophandel en het Schepelingenbesluit, 1987 - 1988; 282; 1 omslag
  - Het uitvoeren van experimenten met betrekking tot bemanningsreductie op schepen ter voorbereiding van een eventuele aanpassing van de wet en regelgeving, met bijlagen, 1990 - 1992; 1001-1007; 3 pakken
    - Deel I 1990 - 1992, 1004
    - Deel II 1990 - 1992, 1001
    - Deel III 1990 - 1992, 1007
  - Het informeren van verschillende partijen betreffende de Regeling ongecertificeerde vissersvaartuigen, waaronder de Vast Commissie voor Visserij, 1990 - 1992; 903; 1 omslag
  - Het wijzigen van de Zeevaartbemanningswetgeving in Koninkrijksverband, 1990 - 1992; 751; 1 omslag
  - Het voorbereiden van wijzigingen in het Schepelingenbesluit, 1990 - 1992; 918; 1 omslag
  - Het bepalen van het beleid inzake medische keuringen voor zeevarenden, 1990 - 1994; 705; 1 omslag
    5.021-0197-01 De minister van VenW/DGSM
  - Het toepassen van de Wet Toezicht Verzekeringsbedrijf inzake Zee Risico, 1990 - 1994; 752; 1 omslag
  - Het vaststellen en wijzigen van meerdere besluiten tot vereenvoudiging van de monstering van schepelingen, 1990 - 1994; 203; 1 omslag
  - Het voorbereiden van de Zeevaartbemanningswet, 1992 - 1994; 808; 1 omslag
  - Het voorbereiden van de Wet Wijziging Voorwaarden Nationaliteitsverlening en Registratie Zeeschepen, 1992 - 1994; 280; 1 omslag
  - Het voorbereiden van een wijziging van het Besluit zeevaartdiploma’s en van het Bemanningseisenbesluit, 1993; 530; 1 omslag
  - Brief van de Minister van Sociale Zaken betreffende de voorbereiding van wetgeving aangaande buitenlandse werknemers in de zeescheepvaart, 1994; 76; 1 stuk
  - Het evalueren van het Bemanningseisenbesluit, 1995 - 1997; 628; 1 omslag
  - Het invoeren van de zeevaartbemanningswet, 1995 - 1997; 1401-1402; 2 pakken
    - Concepten van de zeevaartbemanningswet 1995 - 1997, 1401
    - Voorstel van wet houdende regels omtrent de bemanning van zeeschepen (Zeevaartbemanningswet) 1995 - 1997, 1402
  - Het onderhouden van betrekkingen met het Maritiem Simulatie Centrum Nederland inzake de samenwerking en overeenkomst over het ter beschikking stellen van een verkeersdienstsimulator, 1995 - 1997; 1468; 1 omslag
  - Conceptadvies aan de Ministers van Verkeer en Waterstaat en Justitie betreffende de regelgeving arbeids en rusttijden binnenvaartschepen, 1996; 252; 1 omslag
  - Regelingen betreffende vaststelling van experimentele bemanningssamenstellingen voor zeeschepen, met bijlagen, 1996 - 1997; 676-677; 2 pakken
    - Regelingen 1 tot en met 17 1996, 676
    - Regelingen 18 tot en met 32 1997, 677
- Kustwacht en meteorologie, 18.
  - Het in stand houden en het verbeteren van de Stormwaarschuwingsdienst, 1933 - 1970; 449; 1 pak
  - Het uitgeven van een overzicht betreffende de kustwacht- en stormwaarschuwingsverbindingen van de hoofdbestuur der Posterijen, Telegrafie en Telefonie, 1936; 1519; 1 deel
  - Het instemmen met een voorstel van het Koninklijke Nederlandse Meteorologisch Instituut (KNMI) inzake het wijzigen van de kompasopstelling op schepen, 1982; 146; 1 omslag
  - Het onderhouden van betrekkingen met de Permanente Kontaktgroep Dienstverleningstaken Noordzee inzake de reorganisatie Kustwacht, 1991 - 1992; 781; 1 omslag
  - Het bespreken van de SAR-coördinatieregelingen en het "Rapport van bevindingen: het Kabinetsstandpunt inzake de Gebundelde Kustwacht", met bijlagen, 1992 - 1994; 1066; 1 pak
    Met Engelse en Duitse teksten
  - Het opstellen van het te voersbeleid en de taken van de kustwacht, 1993 - 1994; 1067; 1 pak
  - Het rapporteren over bijeenkomsten van de eerste tot en met de achtste Ronde Tafel Conferentie ter bevordering van het Kustvaartvervoer, 1995 - 1997; 1119; 1 omslag
  - Het rapporteren over het directeurenoverleg Short-sea shipping betreffende het Kustvaartvervoer, 1995 - 1997; 446; 1 omslag
- W.O. II gerelateerde dossiers, 19.
  - Het behartigen van belangen van "Engeland - Vaarders" en het regelen van afrekeningen, met bijlagen, 1940 - 1954; 99; 1 pak
  - Scheepvaart bulletins samengesteld door het Rijksbureau Zeescheepvaart, 1941 - 1946; 1137; 1 deel
  - Het vaststellen van het jaarverslag betreffende het vierde boekjaar van de “Stichting zeerisico 1940” gevestigd te Willemstad, Curaçao, 1943 - 1944; 440; 1 deel
  - Agenda's en notulen van de vergaderingen van de Commissie inzake toewijzing van buitengewoon verlof en wachtgeld, 1945 - 1946; 441; 1 pak
  - Het verrekenen van tegoeden die Engelandvaarders, behorende tot het dienstvak van het loodswezen, hebben genoten tijdens deTweede Wereldoorlog, 1946 - 1948; 1166; 1 omslag
- Regio Scheldemond, 20.
  - Het ontwikkelen en uitvoeren van het Schelderadarproject in overeenkomst met België, 1989 - 1992; 963-1348; 9 omslagen
    - Installatie en ingebruikname Vessel Traffic System (VTS), 1272
    - Bekendmakingen mutaties en offertes, 984
    - Inhuldiging Schelderadarketen, 978
    - Nota's, rapporten en overeenkomsten project, 989
    - Het installeren van de radarcentrale, 1346
    - Loodsen op afstand (LOA), 1347
    - Marifoonblokindeling I, 1343
    - Marifoonblokindeling II, 1348
    - Financieel Eindverslag Schelderadarketen, 963
  - Agenda's en notulen van vergaderingen van het Scheldedirecteurenoverleg, met bijlagen, 1990; 1021; 1 pak
  - Het opstellen van voorlopige richtlijnen voor de studie van onderhoudsbaggerprojecten in het kader van de toepassing van de Milieu Effect Procedure (MEP), 1990; 955; 1 omslag
  - Het evalueren van het Verkeersdienstenonderzoek met het eindrapport inzake harmonsatie en coördinatie van Vessel Traffic Services (VTS), 1990; 964; 1 omslag
  - Het overdragen van operationele systemen met betrekking tot de vaarwegmarkering DGSM middels een proces verbaal van overdracht en overname door de Dirtecteur Scheldemond aan het Hoofd van de Hoofdafdeling Logistiek en Vaarwerkmarkering DGSM, 1990; 965; 1 omslag
    5.028-0878-01 Minister van Verkeer en Waterstaat
  - Het rapporteren van een vooronderzoek van de projectgroep havennaderingssysteem (HANAS), met bijlagen, 1990; 966; 1 omslag
    5.028-0495-02 Minister van Verkeer en Waterstaat
  - Agenda's en notulen van de vergaderingen van het directeurenoverleg van het Nederlands Hydrografisch Instituut (NHI) met bijdragen van DGSM Regio Scheldemond, 1990 - 1991; 1273; 1 pak
  - Het evalueren van het beleidsvoornemen loodsen en loodsplicht, met bijlagen, 1990 - 1991; 1238; 1 pak
  - Het onderhouden van betrekkingen met DGSM betrokken zelfstandige bestuursorganen inzake een onderzoek naar richtlijnen van veiligheid van vervoer gevaarlijke stoffen, met bijlagen, 1990 - 1992; 1130; 1 omslag
  - Het rapporteren van de Verkeersdienst Regio Scheldemond betreffende processen verbaal naar aanleiding van aanvaringen in de Regio Scheldemond, 1990 - 1992; 1250; 1 pak
  - Het behandelen van klachten met betrekking tot de navigatie- en verkeersdienst van DGSM, 1990 - 1992; 967-969; 3 omslagen
    5.021-0463-01 De minister van Verkeer en Waterstaat
    - Deel 1, 967
    - Deel 2, 968
    - Deel 3, 969
  - Het opstellen van het Onderzoeksrapport Vaarwegmarkering door de Afdeling Planning en Coördinatie Vaarwegmarkering, met bijlagen, 1990 - 1992; 970; 1 omslag
  - Het opstellen van rapporten inzake de verdieping van de Westerschelde in samenwerking en met België, alsmede onderhandeling met België inzake de waterverdragen, 1990 - 1992; 1131; 1 omslag
  - Het mede voorbereiden van richtlijnen voor het milieu-effectenrapport inzake de berging van baggerspecie in het Westerscheldegebied, met bijlagen, 1990 - 1992; 1049; 1 pak
  - Het onderhouden van betrekkingen met het Ministerie van de Vlaamse Gemeenschap Departement Leefmilieu en Infrastructuu en de Dienst der Domeinen met betrekking tot verontreiniging van olie/brandstof door niet milieu-verantwoorde opslag in kazematten, 1990 - 1992; 956; 1 omslag
  - Het coördineren en voorbereiden van de begroting 1993 - 1997, met bijlagen, 1990 - 1997; 1088-1253; 5 omslagen en 3 pakken
    - Begrotingen en financiële plannen 1990 - 1991, 1089
    - Begrotingen en financiële plannen 1990 -1992, 1088; 1 pak
    - Begroting Scheldemond 1992, Begrotingen en financiële plannen 1990 - 1992, 1253; 1 pak
    - Begroting DGSM 1991, 1090
    - Ontwerp-begroting Scheldemond 1993 - 1997 1991 - 1992, 1251
    - Rijksbegroting VenW Hoofdstuk 12 1992, 1091; 1 pak
    - Begroting DGSM 1992, 1092
    - Beleids- en begrotingsplan DGSM 1993 -1997 1992, 1093
  - Agenda's en notulen van de vergaderingen van Bestuurlijk Overleg Voordelta, met bijlagen, 1991; 1050; 1 omslag
    5.084-0001-01 Minister van Verkeer en Waterstaat
  - Agenda's en notulen van de vergaderingen van Scheldedirecteuren, met bijlagen, 1992; 1349; 1 omslag
  - Het inbrengen van DGSM-standpunten en becommentariëren van de Antwoordnota streekplanuitwerking Westerschelde oeververbinding van de Provincie Zeeland, met bijlagen, 1992; 1305; 1 omslag
  - Het (mede) opstellen van een rapport inzake testmetingen met het FANSWEEP Padlodingssyteem, met bijlagen, 1992; 1051; 1 omslag
  - Het Scheepvaartregelement Westerschelde, 20.1.
    - Het ontwerpen van het Reglement voor de Scheepvaart op de Westerschelde, 1980; 304; 1 pak
    - Het leveren van een bijdrage in het tot standkomen van het Scheepvaartreglement voor de Westerschelde, 1980; 1035; 1 pak
    - Het becommentariëren van het voorontwerp Reglement voor de scheepvaart op de Westerschelde, 1980; 701; 1 pak
    - Het becommentariëren van het aanbrengen van wijzigingen in het Reglement voor de scheepvaart op de Westerschelde, met als bijlagen, 1980; 346; 1 pak
    - Het mede voorbereiden van een KB inzake het opstellen van het Reglement voor de scheepvaart op de Westerschelde, met bijlagen, 1980-1981; 228-912; 2 pakken
      - Deel 1 1980 - 1981, 228
      - Deel 2 1981, 912
    - Het mede voorbereiden van een Algemene Maatregel van Bestuur houdende wijziging van het Scheepvaartreglement Westerschelde, met bijlagen, 1980 - 1983; 1036; 1 omslag
    - Het mede opstellen van een onderzoeksrapport inzake het onderzoek naar de uitwerking van risico beperkende maatregelen verbonden aan de vaart op de Westerschelde, 1980 - 1984; 934; 1 omslag
    - Het wijzigen van het Scheepvaartreglement Westerschelde, 1981 - 1982; 285; 1 pak
    - Het opstellen van een Engelse vertaling van de wijzigingen van het Scheepvaartreglement Westerschelde, met bijlagen, 1982; 652; 1 omslag
    - Het voorbereiden en vaststellen van het beleid inzake de Uitgebreide Walradarketen Westerschelde, met bijlagen, 1982 - 1984; 798-812; 2 pakken
      - Het voorbereiden en instellen van een onderzoek naar de uitbreiding van de Walradenketen Westerschelde, met bijlagen 1982 - 1984, 798
      - Rapporten en bijlagen 1982 - 1984, 812
    - Agenda's en notulen van de vergaderingen van de Evaluatie Commissie Scheepvaartreglement Westerschelde met voorstel tot tekstverbetering, met bijlagen, 1983 - 1989; 247-1068; 1 omslag, 2 pakken
      - Deel 1 1983 - 1984, 1068; 1 omslag
      - Deel 2 1983 - 1984, 247
      - Deel 3 1985 - 1989, 809
    - Het voorbereiden van aanpassingen en verbeteringen van het Belgische Scheepvaartreglement voor de Beneden-Zeeschelde en het Nederlandse Scheepvaartreglement Westerschelde, met bijlagen, 1984 - 1988; 429-544; 1 omslag en 1 pak
      - 1984 - 1985, 544
      - 1986 - 1988, 429; 1 pak
    - Het opstellen van ontwerp-scheepvaartreglementen voor de Westerschelde en voor het Kanaal van Gent naar Terneuzen door de Belgisch-Nederlandse evaluatiecommissie, met bijlagen, 1985 - 1989; 243-536; 1 omslag en 1 pak
      - Deel 1 1985 - 1989, 243
      - Deel 2 1985 - 1989, 536; 1 omslag
    - Het wijzigen van het Reglement voor de scheepvaart op de Westerschelde, met bijlagen, 1990 - 1991; 595; 1 pak
    - Het verlenen van een vergunning aan België tot het verrichten van baggerwerken in de Westerschelde, met bijlagen, 1990 - 1992; 568; 1 omslag
      5.028-0579-02 Minister van Verkeer en Waterstaat
    - Het rapporteren aan de Tweede Kamer inzake het opheffen van de Patrouilledienst en Opsporingsdienst Westerschelde, met bijlagen, 1991 - 1992; 786; 1 pak
    - Het wijzigen van het Reglement voor de scheepvaart op de Westerschelde, met bijlagen, 1992 - 1994; 612-1398; 1 omslag en 1 pak
      - 1992 - 1993, 612; 1 pak
      - 1994, 1398
    - Het tot stand komen van de bilaterale Regeling Informatievoorziening Walradarketen Westerschelde, 1993 - 1994; 656; 1 omslag
    - Het opstellen van verdragen tussen Nederland en België betreffende de tariefswijziging van loodsgelden Westerschelde, 1995 - 1997; 367; 1 omslag
  - Permanente Commissie van Toezicht op de Scheldevaart, 20.2.
    - Agenda's en notulen van de vergaderingen van de Permanente Commissarissie van Toezicht op de Scheldevaart, met bijlagen, 1840 - 1981; 313; 1 omslag
    - Agenda's en notulen van de vergaderingen van de Permanente Commissie van Toezicht op de Scheldevaart inzake het houden van toezicht op de naleving van de Schelde-bepaling uit het Scheidingstractaat tussen Nederland en België, 1840 - 1994; 45-1168; 16 pakken
      - Deel 1 (1-100) 1840 - 1866, 1167
      - Deel 2 (Afschriften) 1843 - 1928, 1168
      - Deel 3 (101-300) 1866 - 1920, 622
      - Deel 4 (301-378) 1920 - 1940, 45
      - Deel 5 (379-425) 1945 - 1957, 952
      - Deel 6 (426-455) 1958 - 1965, 621
      - Deel 7 (456-479) 1965 - 1971, 556
      - Deel 12 (469 - 500) 1969 - 1976, 296
      - Deel 8 (480-493) 1971 - 1975, 89
      - Deel 9 (494-516) 1975 - 1981, 170
      - Deel 13 ( 501 - 514) 1977 - 1980, 288
      - Deel 14 (516 - 532) 1980 - 1984, 1104
      - Deel 10 (517-532) 1981 - 1984, 662
      - Deel 11 (533-567) 1984 - 1992, 557
      - Deel 15 (564 - 569) 1992 - 1994, 1106
      - Deel 16 (570 - 575) 1993 - 1994, 581
    - Agenda's en notulen van de vergaderingen van de Permanente Commissie van Toezicht op de Scheldevaart, met bijlagen, 1980 - 1984; 759-1471; 4 omslagen en 3 pakken
      - 1980, 1306; 1 pak
      - 1980 - 1981, 1307; 1 pak
      - 1981 - 1982, 1022
      - 1982 - 1983, 959; 1 pak
      - 1984, 1024
      - 1986 - 1987, 759
      - 1995 - 1997, 1471
    - Het voorbereiden en presenteren van het Nederlandse standpunt in de vergaderingen van de Permanente Commissie van Toezicht op de Scheldevaart, 1987 - 1988; 992-1254; 3 pakken
      - 543e - 546e vergadering 1987, 1254
      - 547e - 549e vergadering 1988, 996
      - 550e - 554e vergadering 1988 - 1989, 992
    - Agenda en notulen van vergadering van de Belgisch Nederlandse Commissie van toezicht op de betonning en bebakening van de vaarwaters, met bijlagen, 1990 - 1994; 835; 1 pak
    - Het voorbereiden en presenteren van het Nederlandse standpunt in de vergaderingen van de Permanente Commissie van Toezicht op de Scheldevaart, met bijlagen, 1990 - 1994; 660-667; 1 omslag en 1 pak
      - 555e - 559e vergadering 1990, 660; 1 pak
      - 568e - 570e vergadering 1993, 667; 1 omslag
  - Scheepvaartreglement voor het Kanaal van Gent naar Terneuzen, 20.3.
    - Het mede voorbereiden, vaststellen en wijzigen van het Scheepvaartreglement voor het Kanaal van Gent naar Terneuzen en een wijziging hiervan, 1980 - 1994; 299-1278; 4 omslagen en 1 pak
      - 1980 - 1982, 1278
      - 1980 - 1984, 299; 1 pak
      - 1985 - 1989, 317
      - 1990 - 1993, 673
      - 1994, 640
    - Het beantwoorden van vragen van de heer Claeys van de Raadgevende Interdepartementale Beneluxraad over mist op het Kanaal van Terneuzen, 1983 - 1984; 318; 1 omslag
    - Het deelnemen aan de Nederlands-Belgische werkgroep (ontwerp-) Scheepvaartreglement voor het Kanaal van Gent naar Terneuzen en het vaststellen van de Ministeriële Regeling (MR) van 7 oktober 1985 ter wijziging van de Beschikking vaartuigen met radar, 1985 - 1987; 537; 1 pak
    - Het voorstellen om een nieuwe afvaartregeling Antwerpen in te stellen door de Regionale Loodsencorporatie Scheldemonden in onderlinge afspraak tussen Nederlandse en Belgische loodsdiensten zonder tussenkomst van de Permanente Commissie, 1990 - 1992; 1255; 1 omslag
  - Scheldereglement, 20.4.
    - Het mede voorbereiden en vaststellen van een overeenkomst met België inzake de wijziging van het Scheldereglement, 1980 - 1985; 319-320; 2 omslagen
      - Deel I 1980 - 1983, 319
      - Deel II 1983 - 1985, 320
    - Het voorbereiden en vaststellen van een herzienning van het Scheldereglement, met bijlagen, 1983-1987; 229; 1 pak
    - Agenda's en notulen van devergaderingen van de Belgisch-Nederlandse werkgroep Herziening Loodsdienst inzake de herziening van het Scheldereglement, met bijlagen, 1986-1989; 1387; 1 omslag
    - Het voorbereiden en presenteren van het Nederlandse standpunt op vergaderingen met Belgische ambtgenoten inzake de herziening van het Scheldereglement, 1988 - 1989; 241; 1 omslag
    - Technische Schelde Commissie, 20.4.1.
      - Eindrapport van de werkgroep TGS, Subcommissie Kanaal van Terneuzen naar Gent, subcommissie van de technische Schelde Commissie, 1988; 1256; 1 omslag
      - Agenda's en notulen van de vergaderingen van de Nederlands Belgische Technische Schelde Commissie, met bijlagen, 1990 - 1995; 347-782; 1 omslag en 1 pak
        - 1990 - 1993, 347; 1 pak
        - 1995, 782; 1 omslag